【裁判字號】    98,易,367
【裁判日期】    980820
【裁判案由】    毒品危害防制條例
【裁判全文】
臺灣宜蘭地方法院刑事判決               98年度易字第367號
公  訴  人  臺灣宜蘭地方法院檢察署檢察官
被      告  甲○○
上列被告因毒品危害防制條例案件，經檢察官提起公訴（98年度
毒偵字第333號），嗣於本院準備程序進行中，被告先就被訴事
實為有罪之陳述，經裁定進行簡式審判程序，本院判決如下：
    主  文
甲○○犯施用第二級毒品罪，累犯，處有期徒刑捌月。
    事  實
一、甲○○前因施用毒品案件，經送觀察、勒戒後，認為無繼續
    施用之傾向，而於民國90年5月8日執行完畢釋放，並經臺灣
    宜蘭地方法院檢察署檢察官以90年度毒偵字第87、154、309
    、562號為不起訴處分，復於上開觀察勒戒執行完畢後五年
    內，因施用毒品案件，經本院以91年度訴字第205號判決判
    處有期徒刑八月、十月確定（另同時經本院以91年度毒聲字
    第280號裁定令入戒治處所施以強制戒治一年，已於91年9月
    24日停止戒治交付保護管束，並於92年5月7日保護管束期滿
    而執行強制戒治完畢）。另又因竊盜及偽造貨幣案件，經最
    高法院以91年度台上字第4621號判決判處有期徒刑一年、三
    年二月確定，嗣經本院以92年度聲字第328號裁定上開四罪
    應執行刑為有期徒刑五年一月確定，甫於96年6月27日假釋
    縮刑期滿執行完畢。詎甲○○猶不知悔改，明知甲基安非他
    命為毒品危害防制條例第2條第2項第2款所規定之第二級毒
    品，不得擅自施用，竟仍基於施用第二級毒品甲基安非他命
    之犯意，於98年4月22日下午1時許，在宜蘭縣礁溪鄉○○路
    110號住處內，以將第二級毒品甲基安非他命放在鋁箔紙上
    用火燒烤，再吸食其所生煙霧之方式，施用第二級毒品甲基
    安非他命一次。嗣經警方於98年4月24日下午2時15分許採集
    甲○○之尿液送驗後，始查悉上情。
二、案經宜蘭縣政府警察局宜蘭分局報請臺灣宜蘭地方法院檢察
    署檢察官偵查起訴，嗣於本院準備程序進行中，被告先就被
    訴事實為有罪之陳述，經裁定進行簡式審判程序。
    理  由
一、上揭犯罪事實，業據被告甲○○於檢察事務官詢問及本院審
    理時坦承不諱，且其於98年4月24日下午2時15分許所採之尿
    液，經送檢驗結果，確實呈現安非他命、甲基安非他命陽性
    反應之事實，亦有尿液採驗作業管制紀錄、慈濟大學濫用藥
    物檢驗中心檢驗總表各一件在卷可稽。又被告前因施用毒品
    案件，經送觀察、勒戒後，認為無繼續施用之傾向，而於90
    年5月8日執行完畢釋放，並經臺灣宜蘭地方法院檢察署檢察
    官以90年度毒偵字第87、154、309、562號為不起訴處分，
    復於上開觀察勒戒執行完畢後五年內，因施用毒品案件，經
    本院以91年度訴字第205號判決判處有期徒刑八月、十月確
    定（另同時經本院以91年度毒聲字第280號裁定令入戒治處
    所施以強制戒治一年，已於91年9月24日停止戒治交付保護
    管束，並於92年5月7日保護管束期滿而執行強制戒治完畢）
    乙情，亦有上開不起訴處分書及全國施用毒品案件紀錄表、
    法務部全國檢察官線上查詢刑案人犯在監所最新資料報表、
    臺灣高等法院被告前案紀錄表各一件附卷可佐。依此，足徵
    被告上開自白確與事實相符，其於觀察勒戒執行完畢後，五
    年內已再犯施用毒品罪，並經判處罪刑確定，復又再犯本案
    施用第二級毒品罪之事證已臻明確，其犯行堪予認定，應依
    法論科。
二、查甲基安非他命為毒品危害防制條例第2條第2項第2款所規
    定之第二級毒品，不得擅自施用，且於93年1月9日毒品危害
    防制條例修正生效施行前，已初犯施用毒品罪，又於五年內
    第二次再犯，經依修正前毒品危害防制條例規定，追訴處罰
    同時並施以強制戒治，若於93年1月9日毒品危害防制條例修
    正生效施行後，於第二次強制戒治期滿五年後，第三次再犯
    施用毒品罪，仍應依毒品危害防制條例第10條之規定處罰（
    參見最高法院97年度第五次刑事庭會議決議二）。故核被告
    前揭施用甲基安非他命之行為，係犯毒品危害防制條例第10
    條第2項之施用第二級毒品罪。其施用行為前後持有第二級
    毒品甲基安非他命之低度行為，為其施用之高度行為所吸收
    ，不另論罪。再者，被告有事實欄一所載之前案紀錄，且甫
    於96年6月27日假釋縮刑期滿執行有期徒刑完畢之事實，有
    卷附之臺灣高等法院被告前案紀錄表可資參照，其於受有期
    徒刑之執行完畢後，五年以內故意再犯有期徒刑以上之本罪
    ，為累犯，應依法加重其刑。爰審酌被告之素行、智識程度
    ；犯罪之動機、目的、手段；前已因施用毒品之犯行，經執
    行觀察勒戒、強制戒治及有期徒刑完畢，且前亦曾因施用毒
    品之犯行，經檢察官命其接受替代療法而予以緩起訴處分（
    參見卷附之臺灣宜蘭地方法院檢察署96年度毒偵字第83號緩
    起訴處分書、96年度毒偵續字第2號緩起訴處分書及臺灣高
    等法院被告前案紀錄表），仍不知悔改，復繼續沾染毒品惡
    習，其施用毒品行為對於自身及社會所造成之危害程度非輕
    ；施用第二級毒品之犯罪態樣；犯後已坦承犯行，態度尚佳
    等一切情狀，酌情量處如主文所示之刑，以示警懲。
據上論斷，應依刑事訴訟法第284條之1、第273條之1第1項，第2
99條第1項前段，毒品危害防制條例第10條第2項，刑法第11條前
段、第47條第1項，判決如主文。
本案經檢察官劉憲英到庭執行職務。
中    華    民    國    98    年     8    月    20    日
                  刑事第三庭法  官  劉家祥
以上正本證明與原本無異。
如不服本判決應於收受送達後十日內向本院提出上訴書狀，並應
敘述具體理由；其未敘述上述理由者，應於上訴期間屆滿後二十
日內向本院補提理由書 (均須按他造當事人之人數附繕本)「切
勿逕送上級法院」。
                            書記官  劉謹翊
中    華    民    國    98    年     8    月    20    日
附錄本案論罪科刑法條：
毒品危害防制條例第10條第2項
施用第二級毒品者，處3年以下有期徒刑。


司法院資訊處製作；財團法人民間司法改革基金會備份。
